# 与收益相关的政府补助

提问人：_ 冰人 时间：2014-07-01 14:59:39
谢谢版主，如果总支出暂无法确定，那是否可按我之前说的，发生的支出，然后从递延收益中摊销多少，这样账务处理比较合理些？

回答人：chenyiwei
如果总支出暂无法合理估计，但可以确定已收到的补助将无需返还的，则可以按照你说的方式处理。但我理解这种情况应当是很少见的。一般在申请政府补助时都会上报项目预算。